【裁判字號】    99,審易,1430
【裁判日期】    990520
【裁判案由】    竊盜
【裁判全文】
臺灣高雄地方法院刑事判決            99年度審易字第1430號
公  訴  人  臺灣高雄地方法院檢察署檢察官
被      告  戊○○
上列被告因竊盜等案件，經檢察官提起公訴（99年度偵字第8050
號），嗣被告於本院準備程序中就被訴事實為有罪之陳述，經本
院告知簡式審判程序之旨，並聽取被告與公訴人之意見後，裁定
進行簡式審判程序，判決如下：
    主  文
戊○○犯如附表所示之罪，均累犯，各處如附表所示之刑（含主
刑及從刑）。應執行有期徒刑壹年陸月，扣案之螺絲起子壹支、
手套壹雙，均沒收。
    事  實
一、戊○○於民國97年間，因詐欺案件，經本院97年度審簡字第
    3321號判決判處應執行有期徒刑5 月確定，於98年3 月29日
    執行完畢。猶不知悔改，竟基於意圖為自己之不法所有之犯
    意，於附表所示之時間，持客觀上足以對人之生命、身體安
    全構成威脅且具有危險性可供兇器使用之螺絲起子1 支，進
    入附表所示之地點（無故侵入建築物及毀損部分，未據告訴
    ），以附表所示之犯罪手段，竊取如附表所示被害人如附表
    所示之財物，得手後，將部分竊得財物變賣，所得供己花用
    。嗣經警於99年3 月1 日持臺灣高雄地方法院核發之搜索票
    ，至戊○○位在高雄市○○區○○街31號1 樓之住處，扣得
    螺絲起子1 支、手套1 雙及上開被害人失竊之部分物品，戊
    ○○在承辦警員未發現其如附表所示之犯罪事實前，主動告
    知有為上開犯行而自首接受裁判。
二、案經己○○、丙○○、丁○○、乙○○訴由高雄市政府警察
    局左營分局報請臺灣高雄地方法院檢察署檢察官偵查起訴。
    理  由
一、本件被告戊○○所犯之罪，為死刑、無期徒刑、最輕本刑為
    3 年以上有期徒刑以外之罪，其於準備程序進行中，就被訴
    事實為有罪之陳述，經本院告知簡式審判程序之旨，並聽取
    檢察官及被告之意見後，裁定進行簡式審判程序。
二、上開犯罪事實，業經被告於警詢、偵訊、本院審理中均坦承
    不諱，核與證人即被害人己○○、丙○○、甲○○、庚○○
    、丁○○、乙○○於警詢之證述相符，復有高雄市政府警察
    局左營分局扣押筆錄暨高雄市政府警察局左營分局扣押物品
    目錄表、贓物認領保管單、照片19張等件在卷可查，足認被
    告之自白與事實相符，足堪採信。從而，本件事證明確，被
    告犯行，應堪認定，應依法論科。
三、按刑法第321 條第1 項第3 款之攜帶兇器竊盜罪，係以行為
    人攜帶兇器竊盜為其加重條件，此所謂兇器，其種類並無限
    制，凡客觀上足對人之生命、身體、安全構成威脅，具有危
    險性之兇器均屬之，且只須行竊時攜帶此種具有危險性之兇
    器為已足，並不以攜帶之初有行兇之意圖為必要（最高法院
    79年台上字第5253號判例意旨參照）；次按刑法第321 條第
    1 項第2 款所謂安全設備，係指依社會通常觀念足認為防盜
    之設備而言，窗戶具有防盜之作用，應屬刑法第321 條第1
    項第2 款所定之其他安全設備（最高法院55年台上字第547
    號判例、45年台上字第1443號判例參照），而冷氣孔係為裝
    冷氣機而設，本有防止竊盜作用，依社會通常觀念係具有防
    盜之功能而屬安全設備；又按毀壞門鎖而行竊，應視該鎖之
    性質而論以毀壞安全設備或門扇，如該鎖為門之一部（如司
    畢靈鎖、電動鎖或喇叭鎖），則應認為毀壞門扇之加重竊盜
    罪（最高法院74年度臺上字第243 號、83年度臺上字第3856
    號判決意旨參照）。而刑法第321 條第1 項第2 款所謂「毀
    」係指毀損，稱「越」則指踰越或超越，只要踰越或超越安
    全設備之行為使該安全設備喪失防閑作用，即該當於前揭規
    定之要件。
四、查被告於竊盜犯行之際，所使用之螺絲起子1 支，係金屬製
    成、質地堅硬，尖端銳利，有該等物品扣案足憑，則上開工
    具在客觀上自足對人之生命、身體安全構成威脅，具有危險
    性，而可供兇器使用。是核被告就附表編號1 所為，係犯刑
    法第321 條第1 項第1 、2 、3 款之攜帶兇器、踰越安全設
    備於夜間侵入住宅竊盜罪；就附表編號2 所為，係犯刑法第
    321 條第1 項第1 、2 、3 款之攜帶兇器、毀越門扇於夜間
    侵入住宅竊盜罪；就附表編號3 所為，係犯刑法第321 條第
    1 項第1 、2 、3 款之攜帶兇器、踰越安全設備於夜間侵入
    住宅竊盜罪，又被告侵入上開住宅，雖同時於不同房間竊取
    不同分租房間被害人之物品，然被告上開加重竊盜行為，應
    僅為一行為，而侵害不同被害人之財產法益，應論以想像競
    合犯。被告所犯上開各罪，犯意各別，行為互殊，應分論併
    罰。被告有事實欄所載之前案紀錄，甫於98年3 月29日執行
    完畢，有卷附臺灣高等法院被告前案紀錄表可按，其受有期
    徒刑執行完畢，5 年以內故意再犯有期徒刑以上之罪，為累
    犯，應加重其刑。又被告戊○○在未經偵查機關發覺上開犯
    罪事實欄之犯行前，主動向高雄市政府警察局左營分局啟文
    派出所承辦警員坦承上開犯行，而願接受裁判之事實，有被
    告警詢筆錄及本院公務電話紀錄各1 份在卷可參（見警卷第
    3 至10頁、本院卷第12頁），堪認符合自首要件，爰就此部
    分之犯行，均依刑法第62條前段之規定，減輕其刑。並依法
    先加後減之。
五、爰審酌被告正值青壯，不循正當工作以為謀生，竟率爾竊取
    他人財物，造成被害人財產上之損失，價值觀念顯有偏差，
    惟念其犯後於本院審理中已坦承犯行，態度尚可，且願賠償
    被害人損失，並斟酌本案犯罪情節、被告之智識程度及家境
    等一切情狀，分別量處如主文所示之刑，並定其應執行之刑
    ，以資懲儆。另扣案之螺絲起子1 支及手套1 雙，為被告所
    有，供歷次竊盜犯行使用，業據被告供承在卷，應依刑法第
    38條第1 項第2 款規定，宣告沒收之。
據上論斷，應依刑事訴訟法第273 條之1 第1 項、第284 條之1
、第299 條第1 項前段，刑法第321 條第1 項第1 款、第2 款、
第3 款、第47條第1 項、第62條前段、第51條第5 款、第9 款、
第55條、第38條第1 項第2 款，判決如主文。
本案經檢察官陳建州到庭執行職務。
中    華    民    國    99    年     5    月    20    日
                  刑事第十庭  法  官  曾子珍
以上正本證明與原本無異。
如不服本判決應於收受本判決後10日內向本院提出上訴書狀，並
應敘述具體理由，如未敘述上訴理由者，應於上訴期間屆滿後20
日內補提理由書狀於本院（均須按他造當事人之人數附繕本）「
切勿逕送上級法院」。
中    華    民    國    99    年     5    月    20    日
                              書記官  李承悌
附錄本案論罪科刑法條：
中華民國刑法第321條
（加重竊盜罪）
犯竊盜罪而有左列情形之一者，處 6 月以上、 5 年以下有期
徒刑：
一、於夜間侵入住宅或有人居住之建築物、船艦或隱匿其內而
    犯之者。
二、毀越門扇、牆垣或其他安全設備而犯之者。
三、攜帶兇器而犯之者。
四、結夥三人以上而犯之者。
五、乘火災、水災或其他災害之際而犯之者。
六、在車站或埠頭而犯之者。
前項之未遂犯罰之。
附表：
┌──┬────┬────┬─────────┬─────┬─────┐
│編號│犯罪時間│犯罪地點│犯罪手段及竊得財物│所犯法條  │宣告刑    │
├──┼────┼────┼─────────┼─────┼─────┤
│ 1  │99年1月 │高雄市楠│攜帶螺絲起子1 支，│刑法第321 │戊○○犯攜│
│    │28日19時│梓區高楠│從屋後陽台鐵窗爬進│條第1 、2 │帶兇器、踰│
│    │30分許  │公路1747│屋內，竊取被害人鄭│、3 款之攜│越安全設備│
│    │        │巷86弄2 │開弘所有之SHING   │帶兇器、踰│於夜間侵入│
│    │        │號2 樓  │JWU 牌手錶及金色筆│越安全設備│住宅竊盜罪│
│    │        │        │1 組、套幣1組 、水│於夜間侵入│，累犯，處│
│    │        │        │晶項鍊1 條、珍珠項│住宅竊盜罪│有期徒刑柒│
│    │        │        │鍊1 條、MPC 袋子1 │          │月；扣案之│
│    │        │        │個、JIC 手錶1 只、│          │螺絲起子壹│
│    │        │        │紀念錶1 支、懷錶1 │          │支、手套壹│
│    │        │        │支、MPC 牌手錶1 支│          │雙，均沒收│
│    │        │        │、ISU 手錶1 支、  │          │。        │
│    │        │        │GUGG I 手 錶1 支、│          │          │
│    │        │        │領帶夾6 個、戒指1 │          │          │
│    │        │        │只、印章1 個、耳環│          │          │
│    │        │        │1 對、戒指( 紅)1只│          │          │
│    │        │        │、別針1 支、吊飾1 │          │          │
│    │        │        │個、手環1 只、手鐲│          │          │
│    │        │        │3 只、紀念金幣2 枚│          │          │
│    │        │        │、銀幣2 枚、皮帶2 │          │          │
│    │        │        │條、項鍊( 紅袋子) │          │          │
│    │        │        │1 條、飾品3 條、玻│          │          │
│    │        │        │璃飾品1 條、玉佩大│          │          │
│    │        │        │小各1 個、戒指7 枚│          │          │
│    │        │        │、項鍊3 條、短皮夾│          │          │
│    │        │        │1 個、外幣45枚、硬│          │          │
│    │        │        │幣31枚、MIP 領帶夾│          │          │
│    │        │        │1 個、紅酒禮盒1 盒│          │          │
│    │        │        │、電腦螢幕1 台。  │          │          │
├──┼────┼────┼─────────┼─────┼─────┤
│ 2  │99年2月 │高雄市楠│攜帶螺絲起子1 支，│刑法第321 │戊○○犯攜│
│    │15日4時 │梓區惠春│破壞門鎖後進入屋內│條第1 、2 │帶兇器、毀│
│    │至5時許 │街31號地│，竊取被害人候清賢│、3 款之攜│越門扇於夜│
│    │        │下1 樓  │所有之電腦主機、電│帶兇器、毀│間侵入住宅│
│    │        │        │腦螢幕及隨身硬碟各│越門扇於夜│竊盜罪，累│
│    │        │        │1 台及現金新臺幣（│間侵入住宅│犯，處有期│
│    │        │        │下同）1,500 元。  │竊盜罪    │徒刑柒月；│
│    │        │        │                  │          │扣案之螺絲│
│    │        │        │                  │          │起子壹支、│
│    │        │        │                  │          │手套壹雙，│
│    │        │        │                  │          │均沒收。  │
├──┼────┼────┼─────────┼─────┼─────┤
│ 3  │99年2 月│高雄市楠│攜帶螺絲起子1 支，│刑法第321 │戊○○犯攜│
│    │18日20時│梓區高楠│徒手搬開冷氣機後由│條第1 、2 │帶兇器、踰│
│    │許      │公路1747│冷氣孔進入屋內，分│、3 款之攜│越安全設備│
│    │        │巷86弄1 │別於2 樓4 個房間內│帶兇器、踰│於夜間侵入│
│    │        │號2樓   │竊取(1)被害人甲○○│越安全設備│住宅竊盜罪│
│    │        │        │所有之手提電腦1 台│於夜間侵入│，累犯，處│
│    │        │        │、現金1,300 元；(2)│住宅竊盜罪│有期徒刑柒│
│    │        │        │庚○○電腦主機及電│          │月；扣案之│
│    │        │        │腦螢幕各1 台；(3)陳│          │螺絲起子壹│
│    │        │        │立弦電腦主機及電腦│          │支、手套壹│
│    │        │        │螢幕各1 台；(4)周一│          │雙，均沒收│
│    │        │        │杰電腦主機及電腦螢│          │。        │
│    │        │        │幕各1 台。        │          │          │
└──┴────┴────┴─────────┴─────┴─────┘

司法院資訊處製作；財團法人民間司法改革基金會備份。
